【裁判字號】    99,訴,2834
【裁判日期】    991029
【裁判案由】    違反台灣地區與大陸地區人民關係條例等
【裁判全文】
臺灣臺中地方法院宣示判決筆錄          99年度訴字第2834號
公  訴  人  臺灣臺中地方法院檢察署檢察官
被      告  甲○○
            乙○○
上列被告等因違反臺灣地區與大陸地區人民關係條例等案件，經
檢察官提起公訴（99年度偵字第18014 、19226 、20461 號），
並聲請認罪協商，本院裁定進行認罪協商程序後，於中華民國99
年10月29日下午5 時在本院刑事第11法庭宣示判決，出席職員如
下：
                                  法  官  蔡美華
                                  書記官  謝惠雯
                                  通  譯
法官起立朗讀判決主文、犯罪事實要旨、處罰條文，及告以上訴
限制、期間並提出上訴狀之法院，且諭知記載其內容：
一、主    文
    甲○○共同意圖使女子與他人為性交之行為，而容留以營利
    ，處有期徒刑肆月，如易科罰金，以新臺幣壹仟元折算壹日
    。扣案之保險套壹盒、潤滑劑壹條、電話聯絡單伍張及電話
    聯絡簿伍本，均沒收。
    乙○○共同行使明知為不實之事項，而使公務員登載於職務
    上所掌之公文書，足以生損害於公眾，處有期徒刑月，如
    易科罰金，以新臺幣壹仟元折算壹日。緩刑貳年。
二、犯罪事實要旨
    緣丙○○（本院另行審理中）經由「簡松柏」（檢察官另行
    追查中）之介紹，以大陸地區女子非法來臺後每月支付與丙○○新臺幣（下同）3 萬元之代價，明知無結婚之真意，而
    與意圖來台賣淫賺錢之大陸地區人民乙○○，共同基於行使
    使公員登載不實事項於職務上所掌公文書之犯意聯絡，於民
    國98年3 月17日在大陸福建省寧德市辦理結婚登記，取得該
    綿公證處（2009）寧證字第513 號結婚公證書，嗣丙○○返
    回臺灣後，即持上開結婚公證書向財團法人海峽交流基金會
    （下稱海基會）申請核發證明書，且於98年5 月5 日取得海
    基會所核發之證明書。丙○○復於98年8 月28日至內政部入
    出國及移民署（下稱移民署），以團聚為由，填具大陸地區
    人民進入臺灣地區旅行證申請書、保證書，申辦乙○○之旅
    行證，經具實際審核權之該管公務員審核後，予以核發旅行
    證，乙○○因而得以於99年4 月30日，以團聚為由而進入臺
    灣地區。丙○○、乙○○復於99年5 月3 日，持上開結婚證
    書、證明書，向臺中市南屯區戶政事務所申請結婚登記，使
    該戶政事務所承辦業務之不知情公務員，為形式審查後，將
    此結婚、配偶資料之不實事項，登載於職務上所掌管之戶籍
    登記簿、戶口名簿等公文書，並據以核發戶口名簿，足以生
    損害於戶政機關對於戶籍登記管理之正確性。嗣丙○○、乙○○於99年7 月5 日再持上開登記結婚、配偶為乙○○不實
    事項之戶口名簿及居留申請書等資料至移民署而為行使，申
    辦乙○○之依親居留證，經具實際審核權之該管公務員審核
    後，予以核發居留證（許可證號：0000000000號）予乙○○
    （起訴書誤載為持戶籍謄本辦理旅行證，應予更正）。乙○○入境後即居住於臺中市南屯區永定里永鎮巷15號，丙○○
    、甲○○與真實姓名、年籍均不詳綽號「阿川」之成年男子
    ，另共同基於意圖使女子與他人性交而容留、媒介以營利之
    犯意，由丙○○接送乙○○至「阿川」臺中市○○街住處與
    男客從事性交易，或由「阿川」再行載送乙○○至甲○○承
    租之臺中市○○○街 228號 2樓之 9租屋處，與男客從事性
    交易，每次性交易代價為3000元，甲○○或阿川可從中抽取
    1000元利潤，乙○○獲取2000元利潤，丙○○則可向乙○○
    收取接送車資 500元。經臺灣臺中地方法院檢察署檢察官指
    揮臺中縣警察局、臺中縣警察局清水分局員警，於99年8月2
    日晚上 8時50分許，甲○○媒介乙○○與男客陳立毅，在上
    開臺中市○○○街 228號2樓之9房間內進行性交易時當場查
    獲，並扣得甲○○供容留、媒介性交易使用之之保險套 1盒
    、潤滑劑 1條、電話聯絡單 5張、電話聯絡簿 5本及使用過
    之衛生紙、保險套1袋（使用過之衛生紙、保險套1袋，並非
    違禁物，且已贈予男客作性交之用，非屬甲○○及共犯所有
    ，又業經使用，已無任何財產價值，並無沒收之必要，爰不
    予宣告沒收，附此敘明）。斯時甲○○見狀跳窗逃逸，經警
    持拘票於99年8月4日下午6時30分許，在臺中縣沙鹿鎮○○
    路208巷拘提到案，而查獲上情（犯罪事實業據公訴檢察官
    補充更正如上述）。
三、處罰條文：
    刑法第216 條、第214 條、第231 條第1 項。
    中華民國刑法第216條
    行使第210 條至第215 條之文書者，依偽造、變造文書或登
    載不實事項或使登載不實事項之規定處斷。
    中華民國刑法第210條
    偽造、變造私文書，足以生損害於公眾或他人者，處5 年以
    下有期徒刑。
    中華民國刑法第231條
    意圖使男女與他人為性交或猥褻之行為，而引誘、容留或媒
    介以營利者，處 5 年以下有期徒刑，得併科 10 萬元以下
    罰金。
四、協商判決除有刑事訴訟法第455 條之4 第1 項第1 款於本訊
    問程序終結前，被告撤銷協商合意或檢察官撤回協商聲請者
    ；第2 款被告協商之意思非出於自由意志者；第4 款被告所
    犯之罪非第455 條之2 第1 項所定得以聲請協商判決者；第
    6 款被告有其他較重之裁判上一罪之犯罪事實者；第7 款法
    院認應諭知免刑或免訴、不受理者情形之一，及違反同條第
    2 項「法院應於協商合意範圍內為判決；法院為協商判決所
    科之刑，以宣告緩刑或2 年以下有期徒刑、拘役或罰金為限
    」之規定者外，不得上訴。
五、如不服本件判決，且有前述得提起上訴之情形，得自收受宣
    示判決筆錄送達之日起10日內，向本院提出上訴書狀，上訴
    於第二審法院。
中    華    民    國    99    年    10    月    29    日
                      臺灣臺中地方法院刑事第十六庭
                                    書記官  謝惠雯
                                    法  官  蔡美華
以上正本證明與原本無異。
                                    書記官  謝惠雯
中    華    民    國    99    年    10    月    29    日

司法院資訊處製作；財團法人民間司法改革基金會備份。
